【裁判字號】    95,台抗,679
【裁判日期】    951102
【裁判案由】    清償債務強制執行聲明異議
【裁判全文】
最高法院民事裁定              九十五年度台抗字第六七九號
抗  告  人  甲○○
上列抗告人因與相對人台灣土地銀行股份有限公司等間請求清償
債務強制執行事件，聲明異議，對於中華民國九十五年六月十四
日台灣高等法院台中分院裁定（九十五年度抗字第二三四號），
提起抗告，本院裁定如下：
    主  文
抗告駁回。
抗告程序費用由抗告人負擔。
    理  由
按對於抗告法院所為抗告有、無理由之裁定再為抗告，僅得以其
適用法規顯有錯誤為理由，並應經原法院之許可；此項許可，以
原裁定所涉及之法律見解具有原則上之重要性者為限，此觀民事
訴訟法第四百八十六條第四項、第五項之規定自明。本件抗告人
對於原法院所為抗告無理由之裁定再為抗告，係以：台灣南投地
方法院（下稱南投地院）拍賣伊所有如原法院民國九十五年五月
十六日裁定附表（下稱附表）之建物時，於詢價通知及拍賣公告
附表均漏列四－一建號建物之陽台面積九‧九二平方公尺，顯與
強制執行法第八十一條第二項第一款及辦理強制執行事件應行注
意事項第四十三項之規定有違，不得謂已合法拍賣，依最高法院
三十七年上字第七六七二號判例要旨，伊仍得對此有所主張。又
執行法院核定最低拍賣價額前應使債權人、債務人就鑑定價格表
示意見，俾作為核定拍賣最低價額之參考，伊係因錯誤之面積導
致所表示之詢價價格偏低，此種基於錯誤條件下所生之詢價意見
，與未經詢價無異云云，為其論據。原法院以抗告人再為抗告所
陳理由，核與適用法規顯有錯誤無涉，尤難謂所涉及之法律見解
具有原則上重要性之情事，因認其再抗告不應許可（原裁定論結
欄誤再抗告不合法為無理由），以裁定予以駁回，經核於法並無
違誤。抗告論旨，指摘原裁定不當，求予廢棄，非有理由。至抗
告人主張南投地院九十四年七月二十七日上午十時進行之拍賣程
序，因無人應買，拍賣不成立，法官並諭知視為撤回，然於同日
下午三時又進行拍賣程序，自有適用法規顯有錯誤之虞乙節，係
提起再抗告後提出之新事實，依民事訴訟法第四百九十五條之一
第二項準用同法第四百七十六條第一項規定意旨，非本院所得審
究；何況，南投地院九十三年度執字第八０三九號卷附該日上午
十時之拍賣不動產筆錄，與其拍賣公告所載之開標時間不符，則
該筆錄顯與南投地院所定該次拍賣應於同日下午三時進行者無涉
，亦難援此主張原裁定有何適用法規顯有錯誤之情事，附此敘明
。
據上論結，本件抗告為無理由。依強制執行法第三十條之一，民
事訴訟法第四百九十五條之一第一項、第四百四十九條第一項、
第九十五條、第七十八條，裁定如主文。
中    華    民    國  九十五  年  十一    月    二    日
                      最高法院民事第八庭
                          審判長法官  許  澍  林
                                法官  蘇  清  恭
                                法官  葉  勝  利
                                法官  葉  勝  利
                                法官  袁  靜  文
      本件正本證明與原本無異
                                      書  記  官
中    華    民    國  九十五  年  十一    月   十三   日
                                                      Ｋ


司法院資訊處製作；財團法人民間司法改革基金會備份。
